【裁判字號】    88,訴,609
【裁判日期】    890112
【裁判案由】    違反毒品危害防制條例
【裁判全文】
臺灣基隆地方法院刑事判決                          八十八年度訴字第六九號
    公  訴  人  臺灣基隆地方法院檢察署檢察官
    被      告  甲○○
右列被告因違反毒品危害防制條例案件，經檢察官提起公訴（八十八年度偵緝字第四
六五號），本院判決如左：
    主  文
甲○○施用第一級毒品，累犯，處有期徒刑柒月，扣案之第一級毒品海洛因零點公
克、施用毒品器具注射針筒壹支均沒收銷燬之；又施用第二級毒品，累犯，處有期徒
刑伍月；應執行有期徒刑拾月，扣案之第一級毒品海洛因零點公克、施用毒品器具
注射針筒壹支均沒收銷燬之。
    事  實
一、甲○○前因違反麻醉藥品管理條例案件，經臺灣臺北地方法院以八十六年度訴字
    第一九○二號判處有期徒刑六月確定，於民國八十六年十二月九日易科罰金執行
    完畢，猶不知悔改，於八十八年三月間，因施用第二級毒品安非他命案件，經本
    院以八十八年度毒聲字第六三五號裁定送觀察、勒戒後，無繼續施用毒品之傾向
    ，由臺灣基隆地方法院檢察署檢察官於八十八年六月二十八日以八十八年度偵緝
    字第二三二號不起訴處分確定在案。詎仍不知悔改，又於八十八年七月十八日至
    十九日間某時，分別起意在基隆市○○○路一一四之一號六樓住處施用第一級毒
    品海洛因、第二級毒品安非他命各一次，為警於八十八年七月二十一日晚間八時
    三十分許，在上址查獲，並扣得第一級毒品海洛因（起訴書誤載為安非他命）零
    點三公克、施用毒品海洛因器具注射針筒一支，又於同日晚間九時許經警採尿送
    驗，呈第二級毒品安非他命及第一級毒品海洛因代謝物嗎啡陽性反應，而依本院
    八十八年度毒聲字第一八一○號裁定送觀察勒戒後，有繼續施用毒品之傾向。
二、案經基隆市警察局第二分局報告臺灣基隆地方法院檢察署檢察官偵查起訴。
    理  由
一、右揭事實，業據被告甲○○於本院調查、審理中坦承不諱；查被告於八十八年七
    月二十一日晚間九時許經警採集其尿液送基隆市衛生局檢驗，呈第二級毒品安非
    他命及第一級毒品海洛因之代謝物嗎啡陽性反應，有基隆市衛生局八十八年八月
    九日基衛六字第○九○五八號尿液檢驗鑑定書一份附卷可稽，並有第一級毒品
    海洛因零點三公克、施用毒品海洛因器具注射針筒一支扣案可資佐證，又被告前
    因施用第二級毒品案件，經送觀察、勒戒後認無繼續施用毒品之傾向，由臺灣基
    隆地方法院檢察署檢察官於八十八年六月二十八日以八十八年度偵緝字第二三二
    號不起訴處分確定，有不起訴處分書一件在卷足憑；被告再經依本院八十八年度
    毒聲字第一八一○號裁定送觀察勒戒後，經勒戒處所醫師依人格特質、行為表現
    、臨床徵候綜合評量，被告有多次施用毒品前科，為多重藥物使用者，並有戒斷
    症狀，使用藥物歷經期間超過一年等具體情狀，而認被告有繼續施用毒品之傾向
    ，有該所八十八年十月二十二日基所戒字第○二七七七號函送證明書及評估標準
    紀錄各一紙附卷可稽，被告有繼續施用毒品之傾向，洵認屬實。被告再犯施用第
    一級毒品及施用第二級毒品，經觀察、勒戒後，有繼續施用毒品之傾向，事證明
    確，應予依法論科。
二、核被告所為，係犯毒品危害防制條例第十條第一項之施用第一級毒品罪及同條第
    二項之施用第二級毒品罪。被告非法持有海洛因及專供施用毒品之器具注射針筒
    之低度行為，應為非法吸用之高度行為所吸收，不另論罪。被告所犯上開二罪間
    ，犯意各別，行為互殊，罪名不同，應予分論併罰之。又被告前因違反麻醉藥品
    管理條例案件，經臺灣臺北地方法院以八十六年度訴字第一九○二號判處有期徒
    刑六月確定，於民國八十六年十二月九日易科罰金執行完畢，其所受宣告之刑以
    已執行論，有本院被告全國前案紀錄表在卷可稽，五年內再犯最重本刑有期徒刑
    以上之罪，為累犯，均應依法各加重其刑。爰審酌安非他命類藥物施用後有依賴
    性，濫行施用將導致大腦病變及精神變態之副作用，海洛因則具高度之成癮性，
    均係足以危害個人健康及社會安全之管制藥物，被告甫因施用第二級毒品安非他
    命案件，經過一次執行觀察、勒戒，猶不知悔改，復為多重藥物之濫用，而有繼
    續施用毒品之傾向，及其犯罪之自我麻醉動機、手段、所生危害及犯罪後坦承犯
    行之態度等一切情狀，分別量處如主文所示之刑，並定其應執行之刑，以示懲儆
    。
三、扣案之海洛因零點三公克，係毒品危害防制條例第二條所稱之第二級毒品，扣案
    之注射針筒一支係被告專供以施用毒品之器具，係同條例第十八條第一項前段之
    專供施用毒品之器具，依同條例第十八條第一項前段，均應宣告沒收並銷燬之。
四、檢察官移送併案審理（八十八年度毒偵字第九六一號）被告甲○○另涉犯於八十
    八年十月七日施用第一級毒品罪嫌部分，按被告之自白，不得作為有罪判決之唯
    一證據，仍應調查其他必要之證據，以察其是否與事實相符，刑事訴訟法第一百
    五十六條第二項定有明文，經查：被告雖於檢察官偵查中自白其於八十八年十月
    七日下午某時有施用第一級毒品海洛因之行為，惟經警於八十八年十月八日晚間
    十一時許採集其尿液（編號：四九一號）送檢驗，呈安非他命及嗎啡陰性反應，
    有台北市立療養院八十八年十月十三日煙毒尿液檢驗報告書一份附卷可稽，核係
    必要之證據而與被告之自白不符，不能證明被告有上開施用毒品之犯行，是與上
    開有罪部分顯無裁判上一罪之關係，而未經檢察官起訴，依法本院自非得審究而
    逕為無罪之諭知，仍應退還檢察官辦理，附此敘明。
據上論斷，應依刑事訴訟法第二百九十九條第一項前段，毒品危害防制條例第十條第
一項、第二項、第十八條第一項前段，刑法第十一條前段、第四十七條、第五十一條
第五款，判決如主文。
本案經檢察官李太正到庭執行職務
中    華    民    國      八十九      年      一      月      十二      日
                                  臺灣基隆地方法院刑事第三庭
                                          法  官  蔡  岱  霖
右正本證明與原本無異。
對於本件判決如有不服，應於收受送達後十日內，向本院提出上訴書狀，上訴於臺灣
高等法院，並按他造當事人之人數附具繕本。
                                          書記官  李  姿  穎
中    華    民    國      八十九      年      一      月      十八      日
附錄論罪科刑法條全文：
毒品危害防制條例第十條第一項、第二項：
施用第一級毒品者，處六月以上五年以下有期徒刑。
施用第二級毒品者，處三年以下有期徒刑。


司法院資訊處製作；財團法人民間司法改革基金會備份。
